臺灣彰化地方法院刑事判決　　　　　　 100年度訴字第1513號
公　訴　人　臺灣彰化地方法院檢察署檢察官
被　　　告　彭國安
上列被告因違反毒品危害防制條例案件，經檢察官提起公訴（10
0年度毒偵字第1905號），被告於準備程序進行中就被訴事實為
有罪之陳述，本院合議庭裁定改由受命法官獨任以簡式審判程序
審理，判決如下：
    主  文
彭國安施用第一級毒品，累犯，處有期徒刑壹年壹月。
    事  實
一、彭國安前於民國92年間，因施用毒品案件，經本院裁定令入
    觀察勒戒處所施以觀察、勒戒後，認無繼續施用毒品傾向，
    於92年7 月3 日執行完畢釋放。於上開觀察、勒戒執行完畢
    釋放後5 年內之97年2 、3 月間，復因施用毒品案件，經本
    院以97年度訴字第1611號判決判處應執行有期徒刑1 年6 月
    確定；又因施用毒品案件，經本院以97年度訴字第2111號判
    決判處有期徒刑7月確定；上開二案經定應執行有期徒刑2年
    1月確定，於99年1月28日縮短刑期假釋出監付保護管束，迄
    99年9月28日保護管束期滿未經撤銷假釋，視為執行完畢。
    詎仍不知悔改，復基於施用第一級毒品海洛因及第二級毒品
    甲基安非他命之犯意，於100年8月29日上午10時許，在其位
    於彰化縣員林鎮○○里○○街106巷23號住處內，以將第一
    級毒品海洛因及第二級毒品甲基安非他命混合置入玻璃吸管
    內，點火燒烤吸食其產生之煙霧之方式，施用第一級毒品海
    洛因及第二級毒品甲基安非他命1次。嗣於100年8月31日上
    午8時22分許，為警強制採集其尿液送驗，結果呈甲基安非
    他命及嗎啡陽性反應，而悉上情。
二、案經彰化縣警察局員林分局報告臺灣彰化地方法院檢察署檢
    察官偵查起訴。
    理  由
一、本案被告彭國安所犯係死刑、無期徒刑、最輕本刑為3 年以
    上有期徒刑以外之罪，其於準備程序就前揭被訴事實為有罪
    之陳述，經受命法官告知簡式審判程序之旨，並聽取其與公
    訴人之意見後，本院認無不得或不宜改依簡式審判程序進行
    之處，爰依刑事訴訟法第273 條之1 第1 項、第284 條之1
    ，裁定由受命法官獨任進行簡式審判程序，合先敘明。
二、訊據被告彭國安對於上揭施用第一級毒品海洛因、第二級毒
    品甲基安非他命之犯行均坦承不諱，且經警於100年8月31日
    8時22分許依法採集其尿液送驗，結果呈嗎啡及甲基安非他
    命陽性反應乙節，有彰化縣警察局員林分局委託檢驗尿液代
    號與真實姓名對照認證單、臺灣彰化地方法院檢察署強制到
    場（強制採驗尿液）許可書、執行強制到場（強制採驗尿液
    ）報告書、詮昕科技股份有限公司濫用藥物尿液檢驗報告、
    列管毒品人口尿液檢體採集送驗紀錄表各1紙附卷可按，足
    徵被告之自白與事實相符。又按修正毒品危害防制條例就施
    用毒品者，僅於「初犯」及「5年後再犯」二種情形，有其
    追訴條件之限制，即須於初犯經觀察、勒戒或強制戒治釋放
    後，5年內均無施用毒品之行為，始能認其前所實施之觀察
    、勒戒或強制戒治已足遮斷毒癮，而得於5年後再犯時，再
    予適用初犯之規定，重行觀察、勒戒等程式；倘5年內已經
    再犯，被依法追訴處罰，縱其第3次（或第3次以上）施用毒
    品之時間在初犯釋放5年以後，即與「5年後再犯」之情形有
    別，且因已於「5年內再犯」，顯見其再犯率甚高，原實施
    觀察、勒戒或強制戒治，已無法收其實效，而無5年戒斷期
    之存在，自無再經觀察、勒戒及強制戒治之必要，應由檢察
    官逕行起訴，最高法院95年度台非字第59號判決、95年度台
    非字第65號判決及95年度第7次刑事庭會議決定足供參照。
    查被告初犯施用毒品案件，經觀察、勒戒執行完畢釋放日係
    92 年7月3日，而本次檢察官起訴被告施用第一、二級毒品
    之犯罪時間為100年8月29日所犯，雖距離前述觀察、勒戒執
    行完畢釋放日已逾5年，然被告於前述觀察、勒戒執行完畢
    釋放日後5年內，即曾因再犯施用毒品案件，經本院以97年
    度訴字第1611號判決判處應執行有期徒刑1年6月確定，有臺
    灣高等法院被告前案紀錄表及該份判決在卷可按，則揆諸前
    開說明，公訴人就被告本案施用毒品之犯行提起公訴，並無
    不合。綜上，本件事證明確，被告上開施用毒品之犯行，應
    堪認定。
三、核被告彭國安所為，係犯毒品危害防制條例第10條第1項之
    施用第一級毒品罪及同條第2項之施用第二級毒品罪。又其
    持有第一級毒品海洛因及第二級毒品甲基安非他命並進而施
    用，其持有之低度行為應為施用之高度行為所吸收，均不另
    論罪。被告於上開時、地，同時施用海洛因及甲基安非他命
    2種毒品，其施用之行為僅有1次，係1行為觸犯數罪名，為
    想像競合犯，應依刑法第55條之規定從一重之施用第一級毒
    品罪論處。又查被告有事實欄所載前科，並均經執行完畢等
    情，有臺灣高等法院被告前案紀錄表1份附卷可憑，其受上
    開有期徒刑執行完畢後，5年以內故意再犯本件有期徒刑以
    上之罪，為累犯，應依法加重其刑。爰審酌被告前曾因施用
    毒品案件，經移送觀察、勒戒，及2次判刑確定入監執行，
    有臺灣高等法院被告前案紀錄表附卷可稽，猶不知悔改，於
    前案執行完畢後不滿1年，即再犯本次施用毒品犯行，且1次
    同時施用海洛因與甲基安非他命兩種毒品，不僅戕害自身健
    康，辜負國家將其視為病人施以勒戒處遇之苦心，更彰顯前
    案所處刑度不足以使被告記取教訓，悔悟改過，被告有施以
    相當期間監禁，以矯正其施用毒品惡習之必要，惟考量被告
    犯罪動機、目的，其手段對他人權益之侵害仍屬有限及於本
    院審理時已坦承犯行之犯後態度等一切情狀，量處如主文所
    示之刑，以示懲儆。
據上論斷，應依刑事訴訟法第273條之1第1項、第299條第1項前
段，毒品危害防制條例第10條第1項、第2項，刑法第11條前段、
第55條、第47條第1項，判決如主文。
本案經檢察官黃顗雯到庭執行職務。
中    華    民    國   100    年    12    月    30    日
                          刑事第三庭  法  官  張鶴齡
以上正本證明與原本無異。
如不服本判決，應於收受判決後10日內向本院提出上訴書狀，並
應敘述具體理由；其未敘述上訴理由者，應於上訴期間屆滿後20
日內向本院補提理由書（均須按他造當事人之人數附繕本）「切
勿逕送上級法院」。
中    華    民    國   100    年    12    月    30    日
                                      書記官  許淑琴
附錄論罪科刑法條：
毒品危害防制條例第十條：
施用第一級毒品者，處六月以上五年以下有期徒刑。
施用第二級毒品者，處三年以下有期徒刑。